【裁判字號】    95,聲,64
【裁判日期】    950119
【裁判案由】    返還擔保金
【裁判全文】
臺灣桃園地方法院民事裁定                95年度聲字第64號
聲  請  人  遠雄建設事業股份有限公司（原名稱：大都市建設
            開發股份有限公司）
法定代理人  趙藤雄
相  對  人  甲○○
            丙○○
            乙○○
上列當事人間聲請返還擔保金事件，本院裁定如下：
    主      文
本院九十四年度存字第一○一一號提存事件聲請人所提存之提存
物臺灣中小企業銀行松南分行無記名可轉讓定期存單，面額新臺
幣壹佰萬元貳張，合計面額新臺幣貳佰萬元，准予發還。
聲請程序費用由相對人負擔。
    理      由
一、按供擔保人證明受擔保利益人同意返還者，法院應依供擔保
    人之聲請，以裁定命返還其提存物；第104 條之規定，於其
    他依法令供訴訟上之擔保者準用之，民事訴訟法第104 條第
    1 項第2 款、第106 條定有明文。
二、本件聲請意旨略以：聲請人前遵鈞院92年度裁全字第5884號
    民事假扣押裁定，以鈞院94年度存字第1011號提存臺灣中小
    企業銀行松南分行無記名可轉讓定期存單，面額新臺幣（下
    同）100 萬元2 張，合計面額200 萬元在案。茲因受擔保利
    益人即相對人均同意聲請人取回上開提存物，爰依法聲請返
    還擔保金等語，並提出經濟部股份有限公司變更登記表1 份
    、本院94年度存字第1011號提存書影本1 份、臺灣高等法院
    94 年 度重上字第524 號和解筆錄1 份、民事聲請狀影本1
    份為證。
三、經查，聲請人所主張其前遵本院上開假扣押裁定，以本院94
    年度存字第1011號提存前述擔保金在案之事實，業據本院依
    職權調閱前揭各卷宗查核屬實（聲請人係先以本院92年度存
    字第2883號提存前開擔保金，嗣再聲請本院准予變換提存物
    ）。次查，前開假扣押事件受擔保利益人即相對人3 人均已
    同意聲請人取回本院94年度存字第1011號提存物之事實，亦
    有聲請人所提出之臺灣高等法院94年度重上字第524 號和解
    筆錄1 份可稽，足堪認定。則揆諸首揭法律規定，聲請人
    本件聲請，於法並無不合，應予准許。
四、另聲請人於本院94年度存字第1011號提存事件提存時，其名
    稱為「大都市建設開發股份有限公司」，嗣經變更名稱為遠
    雄建設事業股份有限公司之部分，則有經濟部股份有限公司
    變更登記表1 份附卷足憑，是其於提存時及本件聲請時，當
    事人之同一性並未變更，附此敘明。
五、依民事訴訟法第106 條、第104 條第1 項第2 款、第95條、
    第78條，裁定如主文。
中    華    民    國    95    年    1     月    19    日
                      民事第二庭  法  官  張震武
以上正本係照原本作成
如對本裁定抗告須於裁定送達後10日內向本院提出抗告狀，並繳
納抗告裁判費新台幣1,000 元。
中    華    民    國    95    年    1     月    19    日
                                  書記官   李家


司法院資訊處製作；財團法人民間司法改革基金會備份。
